# 清算状态企业存货跌价准备的计提问题

提问人：xbqzqm 时间：2018-07-12 10:18:35
求助陈版主，企业主营矿车销售，停止经营五年以上，存货库龄较长，整车评估减值90%，备件专用性较强，未经评估。整车计提减值可以按评估报告，现在考虑备件如何计提减值的问题，我看注会教材上确定可变现净值的前提是企业进行日常活动。如果企业未开展正常生产经营活动，比如处于清算过程，那么不能按照存货准则的规定确定存货的可变现净值。那备件应如何计提减值准备？

回答人：chenyiwei
首先，清算中的企业不应采用持续经营基础编制财务报表，所以不应沿用计提存货跌价准备的思路。建议参照《企业破产清算有关会计处理规定》（财会[2016]23号）进行会计处理，在破产清算期间的资产应当以破产资产清算净值计量。破产资产清算净值，是指在破产清算的特定环境下和规定时限内，最可能的变现价值扣除相关的处置税费后的净额。最可能的变现价值应当为公开拍卖的变现价值，但是债权人会议另有决议或国家规定不能拍卖或限制转让的资产除外；债权人会议另有决议的，最可能的变现价值应当为其决议的处置方式下的变现价值；按照国家规定不能拍卖或限制转让的，应当将按照国家规定的方式处理后的所得作为变现价值。
对整车以及预计可随同整车一并出售的备件，可按预计可出售价格（较低的快速变现（拍卖）价值）计量；对于预计无法出售从整车和备件只能按废料处理。